臺灣士林地方法院民事判決　　　　　　　　　　　　　九十三年度訴字第六０九號
　　原　　　告　丙○○
　　訴訟代理人　傅國光律師
　　被　　　告　陽信商業銀行股份有限公司士林分公司
　　法定代理人　丁○○
　　訴訟代理人　戊○○
　　　　　　　　乙○○
　　　　　　　　甲○○
當事人間返還侵占存款事件，本院於九十三年十月十三日言詞辯論終結，判決如下：
    主    文
原告之訴駁回。
訴訟費用由原告負擔。
    事實及理由
一、原告主張：原告自民國八十六年起陸續將新台幣（以下同）六百萬元存入被告銀
    行，並辦理面額各一百萬元之定期存款存單六張，嗣有二百萬元不知去向（詳如
    附表一所示），原告記得曾囑被告銀行之行員，將二百萬元匯入原告設於上海商
    業儲蓄銀行之帳戶，被告竟未遵囑照辦，亦未存入原告在被告銀行之00000
    000000之活期存款帳戶內（下稱系爭活儲帳戶），被告處理委任事務顯有
    過失，並侵害原告之權利，應依民法第五百二十八條、第一百八十四條第一項前
    段之規定請求被告賠償等語，並聲明：被告應給付原告二百萬元，及並自起訴狀
    繕本送達翌日起至清償日止，按年息百分之五計算之利息。
二、被告則以：依原告自八十六年起至九十二年間於被告銀行存提款之紀錄（詳如附
    表二所示），原告之存款不是到期或解約轉存，就是轉存入原告之系爭活儲帳戶
    內，並無原告所指遺失二百萬元之情形等語為辯，並聲明：原告之訴駁回。
三、按當事人主張有利於己之事實，就其事實有舉證之責任，民事訴訟法第二百七十
    七條定有明文。本件原告起訴主張被告銀行侵占其定期存款二百萬元，為被告所
    否認，原告自應就此事實負舉證之責。查原告自八十六年起至九十二年止，先後
    辦理定期存款金額共計四百萬元，有數張定期存款存單，迭經展期、解約或到期
    ，被告於扣除部分原告應繳納之款項後，陸續存入原告之系爭活儲帳戶內等情，
    有客戶帳卡歷史資料表帳號○五五一：000000000之定存單正反面及定
    期（儲蓄）存單存款憑條、定期儲蓄存款領息憑條、（副件）帳號○五五一：0
    00000000之定存單正反面及定期（儲蓄）存款中途解約通知書、帳號○
    五五一：000000000之定存單正反面及定期（儲蓄）存款中途解約通知
    書、原告留存於被告銀行之定期（儲蓄）存單存款印鑑卡（暨開戶申請書）、定
    期（儲蓄）存單存款約定書、系爭活儲帳戶內頁等影本為證（六八至七五頁、七
    九至一○五頁、一一一至一四二頁、一四九頁），並核與被告所提附表二所示之
    情形相符，原告主張被告侵占其二百萬元，並無證據足資證明，其復未能舉出其
    他佐證，原告之主張自難採信。
三、原告本於委任契約及侵權行為之法律關係，訴請被告賠償，為無理由，應予駁回
    。
據上論結，原告之訴為無理由，依民事訴訟法第七十八條，判決如主文。
中　　　華　　　民　　　國　　九十三　　年　　　十　　　月    二十七  　日
                                        臺灣士林地方法院民事第一庭
                                            法      官  黃小瑩
右為正本係照原本作成。
如對本判決上訴須於判決送達後廿日內向本院提出上訴狀。
中　　　華　　　民　　　國　　九十三　　年　　　十　　　月　  二十八　　日
                                            法院書記官  陳鳳嬌
